【裁判字號】    98,訴,4191
【裁判日期】    990503
【裁判案由】    偽造文書
【裁判全文】
臺灣板橋地方法院協商程序判決          98年度訴字第4191號
    公訴人  臺灣板橋地方法院檢察署檢察官
    被  告  丁○○等
上列被告因98年訴字4191號偽造文書等一案，於中華民國99年5
月3日上午09時45分在本院刑事第二十法庭公開行準備程序，出
席職員如下：
    法  官  徐子涵
    書記官  張桐嘉
    通  譯  林澤慶
到庭被告與訴訟關係人如報到單所載
    檢察官  賴建如
被告到庭身體未受拘束。
書記官朗讀案由。
法官問被告姓名年齡出生地職業住居所等項
被告答
    丁○○    男  39歲（民國○○年○月○○日生）
              身分證統一編號：Ｚ000000000號
              住臺北縣新莊市○○路778號6樓
被告答
    丙○○    女  49歲（民國○○年○月○日生）
              身分證統一編號：Ｚ000000000號
              住臺北縣三峽鎮○○路162號13樓
被告答
    乙○○    男  41歲（民國○○年○月○○日生）
              身分證統一編號：Ｚ000000000號
              住臺北縣永和市○○路397號11樓
被告答
    甲○○    女  53歲（民國○○年○月○○日生）
              身分證統一編號：Ｚ000000000號
              住臺北市○○區○○路325巷12弄26號3樓
被告答
    戊○○（原名陳國榮）
              男  40歲（民國○○年○月○日生）
              身分證統一編號：Ｚ000000000號
              住臺北縣板橋市○○路3號3樓
本件經檢察官與被告於審判外達成協商之合意，被告已經認罪，
本院依檢察官之聲請，改依協商程序而為判決
其協商內容如下：
法官問
    協商情形及結果？
檢察官答
    本件兩造已就下列事項於審判外達成協商合意，檢察官聲請
    法院改依協商程序而為判決：
    就被告丁○○部分
    被告丁○○願受減刑前有期徒刑2 年之宣告，緩刑3 年，並
    於協商判決確定後2 個月內向國庫支付新台幣拾伍萬元。
    就被告丙○○部分
    被告丙○○願受減刑前有期徒刑1 年4 月之宣告，緩刑2 年
    ，並於協商判決確定後2 個月內向國庫支付新台幣陸萬元。
    就被告乙○○、甲○○及戊○○部分
    被告乙○○、甲○○、戊○○願受減刑前有期徒刑1 年之宣
    告，緩刑2 年。
法官問
    有無意見？
檢察官答
    對於緩刑期間的部分請鈞院審酌。
被告俊答
    請求依協商合意內容而為判決。但對於緩刑部分，可否減為
    4年。
被告胡答
    沒有意見，請求依協商合意內容而為判決。
被告姚答
    沒有意見，請求依協商合意內容而為判決。
被告吳答
    沒有意見，請求依協商合意內容而為判決。
被告紘答
    沒有意見，請求依協商合意內容而為判決。
辯護人均答
    沒有意見，請求依協商合意內容而為判決。
法官諭本件並無刑事訴訟法第455 之4 第1 項各款所定不得為協
商判決之情形，爰依同法第455 條之2 第1 項改行協商程序。
法官問
    對於檢察官所起訴犯罪事實，有無意見？
被告均答
    無意見，承認檢察官所起訴犯罪事實。
辯護人均答
    被告為認罪陳述。
法官問
    協商之意思是否出於自由意志，又對於協商合意內容，有無
    意見？
被告均答
    出於自由意志，對於協商合意內容無意見。
辯護人均答
    被告協商之意思係出於自由意志，對於協商合意內容無意見
    。
法官依刑事訴訟法第455條之3第1項，告知被告丁○○、被告丙○○、被告乙○○、被告甲○○、被告戊○○（原名陳國榮）下
列事項：
一、其認罪之罪名為刑法第213條之罪及其法定刑為1年以上7 年
    以下有期徒刑。
二、如適用協商程序判決，被告喪失受法院依通常程序公開審判
    之權利、保持緘默之權利、與證人對質或詰問證人之權利。
三、協商判決除有刑事訴訟法第455 條之4 第1 項第1 款對本訊
    問程序終結前，被告撤銷協商合意或檢察官撤回協商聲請者
    ；第2 款被告協商之意思非出於自由意志者；第4 款被告所
    犯之非第455 條之2 第1 項所定得以協商判決者；第6 款被
    告有其他較重之裁判上一罪之犯罪事實者；第1 款法院認應
    諭知免刑或免訴、不受理者情形之一，及違反同條第2 項「
    法院應於協商合意範圍內為判決；法院為協商判決所科之刑
    ，以宣告緩刑或二年以下有期徒刑、拘役或罰金為限」之規
    定者外，不得上訴。
法官問
    是否充分瞭解本院所告知之事項？
被告均答
    瞭解。
到庭人
    檢 察 官  檢察官賴建如
    辯 護 人  郭學廉律師
              李育敏律師
              林曜辰律師
上列筆錄經當庭給閱朗讀受訊問人認為無異簽名於下
    受訊問人  丁○○
              丙○○
              乙○○
              甲○○
              戊○○（原名陳國榮）
法官諭本件依刑事訴訟法第455條之4第2規定，不經言詞辯論，
逕依當事人協商合意範圍而判決如下：
一、主文：
    被告丁○○公務員明知為不實之事項，而登載於職務上所掌
    之公文書，足以生損害於公眾，處有期徒刑貳年，緩刑參年
    ；減為壹年，緩刑參年，並於協商判決確定後貳個月內向國
    庫支付新台幣拾伍萬元。
    被告丙○○公務員明知為不實之事項，而登載於職務上所掌
    之公文書，足以生損害於公眾，處有期徒刑壹年肆月，緩刑
    貳年；減為捌月，緩刑貳年，並於協商判決確定後貳個月內
    向國庫支付新台幣陸萬元。
    被告乙○○、甲○○、戊○○公務員明知為不實之事項，而
    登載於職務上所掌之公文書，足以生損害於公眾，處有期徒
    刑壹年，緩刑貳年；減為陸月，緩刑貳年。
二、犯罪事實要旨：引用檢察官之起訴書。
三、處罰條文：
    中華民國刑法第213條
    公務員明知為不實之事項，而登載於職務上所掌之公文書，
    足以生損害於公眾或他人者，處一年以上七年以下有期徒刑
    。
中    華    民    國   99   年    5   月    3   日
                  台灣板橋地方法院刑事第四庭
                      書記官  張桐嘉

                      法  官  徐子涵
上列正本證明與原本無誤。
本判決除有刑事訴訟法第455條之4第1項第1款、第2款、第4款、
第6款、第7款所定情形之一，或違反同條第2項規定者外，不得
上訴。如不服本判決，應於判決送達後10日內敘明上訴理由，向
本院提出上訴狀(應附繕本)，上訴於臺灣高等法院。其未敘述上
訴理由者，應於上訴期間屆滿後20日內向本院補提理由書「切勿
逕送上級法院」。
                      書記官  張桐嘉
中    華    民    國    99    年    5     月    4     日

司法院資訊處製作；財團法人民間司法改革基金會備份。
